【裁判字號】    96,上訴,5436
【裁判日期】    970205
【裁判案由】    毒品危害防制條例
【裁判全文】
臺灣高等法院刑事判決                96年度上訴字第5436號
  上  訴  人
  即  被  告  甲○○
上列上訴人因違反毒品危害防制條例案件，不服臺灣板橋地方法
院96年度訴字第3178號，中華民國96年11月12日第一審判決（起
訴案號：臺灣板橋地方法院檢察署96年度毒偵字第6162號），提
起上訴，本院判決如下：
    主  文
上訴駁回。
    事  實
一、吳珩璊前於民國（下同）88年間，因施用毒品案件，經臺灣
    板橋地方法院裁定送勒戒處所觀察、勒戒，嗣因認無繼續施
    用毒品之傾向，執行完畢釋放出所，並經臺灣板橋地方法院
    檢察署檢察官以88年度偵字第2078號為不起訴處分確定在案
    。嗣於89年間，因軍法逃亡案件，經國防部北部地方軍事法
    院以89年度信審字第56號判處有期徒刑10月確定，於89年12
    月7日徒刑執行完畢釋放出所。再於90年間因搶奪案件，經
    臺灣板橋地方法院以89年度訴字第1610號判決判處有期徒刑
    10月，上訴本院後，經駁回上訴確定；另因施用毒品案件，
    經臺灣板橋地方法院檢察署檢察官聲請法院裁定送戒治處所
    施以強制戒治並提起公訴，強制戒治部分於90年10月26日因
    停止戒治而釋放，嗣於91年1月29日因強制戒治期滿未經撤
    銷停止戒治而視為執行完畢，公訴部分經臺灣板橋地方法院
    以90年度訴字第416號判決判處有期徒刑7月及5月，上訴本
    院後，經駁回上訴確定，所犯上開二罪與搶奪案件合併定應
    執行刑為1年8月，於92年3月24日因假釋期滿未經撤銷假釋
    而視為執行完畢（此部分構成累犯）。詎吳珩璊猶不知悔改
    ，再因贓物案件，經臺灣板橋地方法院94年度易字第784號
    判決判處拘役40日確定；又因施用毒品案件，經臺灣板橋地
    方法院以94年度訴字第135號判決判處有期徒刑10月及7月確
    定；復因竊盜案件，經本院以94年度上易字第1209號判處有
    期徒刑1年確定；另因偽造文書案件，經臺灣板橋地方法院
    以94年度簡字第2571號判處有期徒刑3月確定；以上所宣示
    之有期徒刑10月、7月、1年及3月，經定其應執行刑為有期
    徒刑2年4月，並與上開拘役40日接續執行，於96年3月23日
    假釋出監，甫於96年9月30日因假釋期滿未經撤銷假釋而視
    為執行完畢。
二、詎甲○○猶未戒除毒癮，於上開強制戒治執行完畢後五年內
    ，復基於施用第一級毒品海洛因之犯意，於上開假釋付保護
    管束期間內之96年7月13日或14日某時，在其位於台北縣三
    峽鎮之住處，以將毒品海洛因摻入香煙點燃吸食煙氣之方式
    ，施用第一級毒品海洛因乙次。嗣於96年7月18日因執行保
    護管束而至臺灣板橋地方法院檢察署接受尿液採集，經送鑑
    定後發覺其尿液檢體呈嗎啡陽性反應，因而查獲悉上情。
三、案經臺灣板橋地方法院檢察署檢察官偵查起訴。
    理  由
一、上揭犯罪事實，業據上訴人即被告甲○○於偵、審時均供承
    不諱在卷，依被告於偵查中供承：伊最後一次施用毒品是在
    96年7月13日或14日其中一天，是以香菸吸食之方式施用海
    洛因云云（見96年度毒偵字第6162號卷第10頁）﹔嗣於本院
    審理時復供承：伊是在位於三峽鎮的家中吸食毒品海洛因云
    云（見本院97年1月24日審判筆錄），而被告於上開時地因
    執行保護管束而至臺灣板橋地方法院檢察署報到後，經採集
    其尿液送請台灣檢驗科技股份有限公司檢驗結果，發現呈嗎
    啡陽性反應，有該公司96年7月27日出具之濫用藥物尿液檢
    驗報告乙紙在卷可參（見同上偵查卷第7頁），是被告上揭
    自白堪認與事實相符，事證明確，被告犯行，應堪認定。
二、查被告甲○○有犯罪事實欄所載之施用毒品案件，先後經觀
    察、勒戒、強制戒治、起訴科刑及執行紀錄，有本院被告前
    案紀錄表乙紙在卷可稽，被告於因施用毒品而經強制戒治執
    行完畢後五年內，再犯本件施用毒品海洛因之犯行，核被告
    所為，係犯毒品危害條例第10條第1項之施用第一級毒品罪
    ，至被告為施用第一級毒品海洛因而持有該第一級毒品海洛
    因，其持有毒品之行為應為施用毒品之當然結果，不另論罪
    。又被告有犯罪事實欄所載之前科判決及執行紀錄，有本院
    被告前案紀錄表乙紙在卷可稽，被告於受有期徒刑執行完畢
    後五年內再故意犯本件有期徒刑以上之罪，為累犯，應依刑
    法第47條規定，加重其刑。原審以被告上述犯行，事證明確
    ，援引毒品危害防制條例第10條第1項，刑法第11條前段及
    第47條第1項之規定項，並審酌被告之素行不良，迭因施用
    毒品犯行受觀察、勒戒、強制戒治及徒刑之執行，猶不知悔
    悟，復犯本件犯行，惡性非淺，惟其施用毒品實為戕害自身
    健康之犯罪，於他人尚無明顯重大危害，及犯罪後坦承犯行
    等一切情狀，量處有期徒刑11月，經核認事用法，並無不合
    ，而查本件被告前已多次因施用毒品案件，經法院裁定送觀
    察勒戒、強制戒治、起訴科刑及徒刑執行，均經執行完畢在
    案，詎猶未戒除毒癮，復再犯本件施用毒品海洛因犯行，原
    審因而審酌被告之素行、前科、犯罪之情節及所犯之罪之法
    定刑，量處有期徒刑11月，實難認屬過重，被告上訴意旨指
    摘原審量刑過重，尚難認有理由，應予駁回。
據上論斷，應依刑事訴訟法第368條，判決如主文。
本案經檢察官黃全祿到庭執行職務。
中    華    民    國    97    年    2     月    5    日
            刑事第五庭    審判長法  官  張傳栗
                                法  官  張明松
                                法  官  官有明
以上正本證明與原本無異。
如不服本判決，應於收受送達後十日內向本院提出上訴書狀，其
未敘述上訴之理由者並得於提起上訴後十日內向本院補提理由書
（均須按他造當事人之人數附繕本）。
                                書記官  李佩真
中    華    民    國    97    年    2     月    5     日
附錄：本案論罪科刑法條全文
毒品危害防制條例第十條第一項
  施用第一級毒品者，處六月以上五年以下有期徒刑。


司法院資訊處製作；財團法人民間司法改革基金會備份。
